Inventaris van de archieven van het Nederlandse Gezantschap, later de Ambassade in Turkije te Ankara, 1955-1974, en het Consulaat-Generaal in Turkije te Istanboel, 1955-1984
Nationaal Archief, Den Haag
- Ambassade Ankara, I.
  - Algemeen archief, A.
    - Staatkunde, landsverdediging, internationale organisaties, 9
      - Staatkunde, 9.1
        - Buitenlandse betrekkingen, 9.1.2
          - Stukken betreffende de buitenlandse betrekkingen van Turkije met diverse landen., 1953-1974; 144-219; 5 pakken, 65 omslagen en 6 stukken
            - West-Duitsland, 1966-1970, 216
            - Zuid-Korea, 1964, 217; stuk
            - Zweden, 1956-1960, 218
            - Zwitserland, 1964-1971, 219
          - Stukken betreffende het wederkerig verheffen van de Turkse en Nederlandse gezantschappen in respectievelijk Den Haag en Ankara tot ambassades en de reactie van andere landen daarop., 1955; 220; 1 omslag
          - Stukken betreffende een persconferentie van de Pakistaanse ambassadeur in Turkije, S.M. Hassan, over de binnenlandse politieke situatie in Pakistan en Turkse perscommentaren op de gebeurtenissen in Pakistan., 1958; 221; 1 omslag
          - Stukken betreffende de bezoeken van buitenlandse hoogwaardigheidsbekleders aan Turkije en vice versa., 1959-1980; 222-227; 2 pakken en 4 omslagen
            - Bezoeken van buitenlandse hoogwaardigheidsbekleders aan Turkije. 1959-1980, 222-226
              - Bezoek president Sukarno van Indonesië van 23 - 26 april 1959, 1959, 222
              - Nederland. 1967-1980, 223-225
                - J.M.A.H. Luns, minister van Buitenlandse Zaken, van 15 - 21 oktober 1967, 1967-1970, 223
                - M. van der Stoel, minister van Buitenlandse Zaken, van 6 - 7 september 1976, 1975-1976, 224; pak
                - Ch.A. van der Klaauw, minister van Buitenlandse Zaken, van 3 - 10 september 1980, 1980, 225; pak
              - G. Thorn, minister van Buitenlandse Zaken van Luxemburg, van 17 - 21 maart 1973, 1971-1973, 226
            - Bezoek van de Turkse minister van Buitenlandse Zaken, Ihsan Sabri Çaglayangil, aan Nederland van 15 - 19 juli 1968, 1968, 227
        - Multilaterale betrekkingen, 9.1.3
          - Stukken betreffende de ontwikkelingen in het conflict tussen Turkije en Griekenland over Cyprus., 1961-1964; 228; 1 pak
          - Stukken betreffende de verhouding van Turkije tot de oorlogen in het Midden-Oosten., 1967-1974; 229; 1 omslag
          - Stukken betreffende de rol van Turkije in de Oost-West verhouding., 1968-1974; 230; 1 omslag
          - Stukken betreffende de verhouding van Turkije tot de Europese Politieke Samenwerking (EPS)., 1971-1972; 231; 1 omslag
          - Stukken betreffende de deelneming van Turkije aan de conferenties van Islamitische Staten., 1973-1974; 232; 1 omslag
          - Stukken betreffende de rol van Turkije in de Euro-Arabische dialoog., 1973-1974; 233; 1 omslag
      - Landsverdediging, 9.2
        - Stukken betreffende de sterkte van de Turkse zeemacht., 1951-1958; 234; 1 omslag
        - Nota aan het Nederlandse Ministerie van Buitenlandse Zaken over een gesprek met de Britse admiraal Sir Charles Lambe, bevelhebber voor de Middellandse Zee voor de Noord-Atlantische Verdragsorganisatie (NAVO), over het opkomende communisme in Azië, de kwestie Cyprus en de positie van de NAVO in Azië en Afrika., 1959; 235; 1 stuk
        - Stukken betreffende de ontwikkelingen op het gebied van het non-proliferatieakkoord., 1961-1964; 236; 1 omslag
      - Internationale organisaties, 9.3
        - Stukken betreffende de verhouding van Turkije met de Europese Economische Gemeenschap (EEG)., 1953-1974; 237-243; 3 pakken en 4 omslagen
          - Algemeen. 1953-1964, 237-238
            - 1953-1956, 237
            - 1957-1964, 238; pak
          - Lening van de Europese Monetaire Organisatie, 1959-1964, 239
          - Samenwerking van handelsdiplomatieke ambtenaren, 1961-1973, 240; pak
          - Bilaterale voedselhulp aan Turkije, 1969-1971, 241
          - Onderhandelingen tussen Turkije en de EEG over het associatieakkoord, 1969-1974, 242; pak
          - Opname van Turkije in het systeem van algemene preferenties (APS), 1972-1974, 243
        - Stukken betreffende de Raad van Europa., 1954-1974; 244-245; 1 pak en 1 omslag
          - 1954-1959, 244
          - 1969-1974, 245; pak
        - Stukken betreffende de deelname van Turkije aan de Central Treaty Organization (CENTO), voorheen (tot augustus 1959) Bagdad Pact Organization., 1957-1972; 246-247; 2 omslagen
          - Conferenties, 1957-1963, 246
          - Ministeriële raadsvergaderingen, 1966-1972, 247
        - Stukken betreffende de Noord-Atlantische Verdragsorganisatie (NAVO)., 1957-1973; 248-249; 2 omslagen
          - 1957-1963, 248
          - 1965-1973, 249
        - Stukken betreffende de deelname van Turkije aan organisaties van de Verenigde Naties (VN)., 1957-1974; 250-260; 11 omslagen
          - Algemeen, 1961-1962, 250
          - Economic and Social Council (ECOSOC), 1957, 251
          - General Agreement on Tariffs and Trade (GATT), 1961-1964, 252
          - International Atomic Energy Agency (IAEA), 1965-1967, 253
          - International Labour Organization (ILO), 1960, 254
          - Kandidatuurstelling voor de Veiligheidsraad. 1959-1960, 255-256
            - Nederland, 1960, 255
            - Turkije, 1959, 256
          - Turkse deelname aan het burgerluchtvaartverdrag van de International Civil Aviation Organization (ICAO) en steun voor de Nederlandse kandidatuur in de raad van de ICAO, 1970-1974, 257
          - United Nations Industrial Development Organization (UNIDO), 1970-1972, 258
          - United Nations International Children's Emergency Fund (UNICEF), 1965-1967, 259
          - Western European Union (WEU), 1967-1971, 260
        - Stukken betreffende de Organisatie voor Economische Samenwerking en Ontwikkeling (OESO)., 1957-1974; 261-267; 2 pakken en 5 omslagen
          - Algemeen. 1957-1964, 261-262
            - 1957-1962, 261; pak
            - 1963-1964, 262
          - Consortiumhulpverlening aan Turkije. 1962-1974, 263-267
            - Algemeen, 1963-1964, 263
            - Additionele lening, 1965-1966, 264
            - Regelingen, 1962, 265
            - Verloop van de hulp. 1965-1974, 266-267
              - Nederlands consortium met Turkije, 1966-1972, 266; pak
              - OESO-consortium met Turkije, 1965-1974, 267
        - Stukken betreffende het opstellen van verslagen over de Nederlandse deelname aan de 21e Internationale Rode Kruisconferentie van 6 - 13 september 1969 te Istanboel., 268; 1 omslag
  - Geheim archief, B.
    - Algemeen, 0
      - Agenda's van ingekomen en uitgegane geheime stukken., 1960-1972; 269-270; 2 delen
        - 1960-1964, 269
        - 1965-1972, 270
      - Dossierinventarissen van het geheim archief van de Nederlandse Ambassade in Turkije over de periode 1955 - 1974., 271-272; 2 stukken
        - Periode 1955 - 1964, 1955-1964, 271
        - Periode 1965 - 1974, 1965-1974, 272
    - Verkeer en vervoer, 5
      - Stukken betreffende het afsluiten en herzien van een luchtvaartovereenkomst tussen Turkije en Nederland., 1970-1971; 273; 1 omslag
    - Arbeid, 6
      - Stukken betreffende de werkwijze van het Bureau voor Internationale Technische Hulp ten aanzien van de werving van Turkse gastarbeiders., 1964; 274; 1 omslag
    - Sociale aangelegenheden, 7
      - Stukken betreffende het voorbereiden van mogelijke evacuatieacties in Turkije., 1951-1961; 275; 1 omslag
    - Staatkunde, internationale organisaties, 9
      - Stukken betreffende de binnenlandse politieke ontwikkelingen in Turkije., 1961-1974; 276-278; 1 pak en 2 omslagen
        - 1961-1963, 276
        - 1965, 277
        - 1973-1974, 278; pak
      - Stukken betreffende de buitenlandse politiek van Turkije., 1965-1973; 279; 1 omslag
      - Stukken betreffende de politieke betrekkingen tussen Turkije en andere landen., 1959-1974; 280-288; 4 pakken en 5 omslagen
        - Cyprus. 1965-1974, 280-285
          - Algemeen, 1965-1974, 280
          - Bemoeienis van de Sovjet-Unie in het conflict, bemiddelingspogingen van de Veiligheidsraad en de NAVO naar aanleiding van de toegenomen spanningen tussen Turkije en Griekenland, de levering van Tsjechische wapens aan Cyprus en de aanslag op president Makarios van Cyprus, 1965-1970, 281; pak
          - Bezoek van de secretaris-generaal van de NAVO, Brosio, aan Griekenland en Turkije inzake het Cyprusprobleem, Grieks-Turkse besprekingen en de onderhandelingen na het Turks militair ingrijpen op Cyprus, 1966-1974, 282; pak
          - Onderhandelingen over de terugkeer en veiligheid van vluchtelingen naar Cyprus en de terugtrekking van Turkse troepen tot de eerste Attila-lijn en het uittreden van Griekenland uit de militaire integratie van de NAVO, 1974, 283; pak
          - Opstellen van rapporten over de bijeenkomsten van de Meridionale Middellandse Zeewerkgroep van de Europese Politieke Samenwerking inzake de Cypruskwestie, 1974, 284
          - Verlenging van de stationering van de United Nations Peace-Keeping Force (UNFICYP) op Cyprus en de politieke ontwikkelingen na de staatsgreep van Grieks-Cypriotische militairen, 1973-1974, 285; pak
        - Griekenland, 1964-1974, 286
        - Hongarije, 1962-1968, 287
        - Italië, 1959-1966, 288
      - Stukken betreffende de relatie van Turkije tot internationale organisaties., 1960-1974; 289-291; 3 omslagen
        - Deelname van Turkije aan de Central Treaty Organization (CENTO), 1960-1971, 289
        - Overleg van de ambassadeurs van de EEG-lidstaten, 1972-1974, 290
        - Verhouding van Turkije met de Noord-Atlantische Verdragsorganisatie (NAVO), 1968-1974, 291
      - Stukken betreffende een dienstreis van de Nederlandse tijdelijk zaakgelastigde in Turkije naar het honoraire Nederlands Vice-Consulaat te Iskenderun en de haven van Mersin op 10 oktober 1964., 292; 1 omslag
- Consulaat-Generaal Istanboel, II.
  - Algemeen, 0
    - Agenda's op ingekomen en uitgegane stukken., 1965-1974; 293-301; 9 delen
      - 1965 jan. - okt. 25 (t/m agendanr. 2885), 293
      - 1965 okt. 25 - 1966 sep. 01, 294
      - 1966 sep. 02 - 1967 juli 24 (t/m agendanr. 1985), 295
      - 1967 juli 24 - 1968 juni 13 (t/m agendanr. 1585), 296
      - 1968 juni 13 - 1969 dec. 03 (t/m agendanr. 3521), 297
      - 1969 dec. 03 - 1971 apr. 26 (t/m agendanr. 1664), 298
      - 1971 apr. 26 - 1972 aug. 25 (t/m agendanr. 3200), 299
      - 1972 aug. 25 - 1973 dec. 10 (t/m agendanr. 4800), 300
      - 1973 dec. 10 - 1974 dec., 301
    - Agenda op ingekomen en uitgegane geheime stukken., 1972-1978; 302; 1 deel
    - Dossierinventaris van het archief van het Nederlands Consulaat-Generaal te Istanboel over de periode 1955 - 1964., 1988; 303; 1 stuk
  - Organisatie, 1
    - Stukken betreffende een ressortwijziging voor het Nederlands Consulaat-Generaal te Istanboel., 1951-1957; 304; 1 omslag
    - Stukken betreffende het opstellen van rapporten met algemene en praktische gegevens over Turkije voor nieuwe medewerkers op een Nederlandse diplomatieke post (postrapporten)., 1959-1964; 305; 1 omslag
  - Protocol, 2
    - Stukken betreffende aangelegenheden met betrekking tot het Nederlands Koninklijk Huis., 1958-1964; 306-308; 3 omslagen
      - Bezoek van prins Bernhard in maart 1958 aan Istanboel, 1958, 306
      - Verjaardag van koningin Juliana en het zilveren huwelijksjubileum van koningin Juliana en prins Bernhard, 1959-1964, 307
      - Overlijden van prinses Wilhelmina, 1962-1963, 308
  - Juridische aangelegenheden, 3
    - Stukken betreffende de nationaliteitswetgeving van Turkije., 1959; 309; 1 omslag
  - Verkeer en vervoer, 5
    - Stukken betreffende de Turkse wetgeving op het gebied van het wegverkeer., 1963; 310; 1 omslag
    - Stukken betreffende de ontwikkeling van de haven van Istanboel., 1964; 311; 1 omslag
  - Economie, 6
    - Stukken betreffende het sluiten van handelsverdragen tussen Turkije en Nederland., 1955-1956; 312; 1 omslag
    - Stukken betreffende de ontwikkelingen in de Turkse industrie., 1959-1964; 313; 1 omslag
    - Stukken betreffende de tewerkstelling van Turkse arbeiders in Nederland., 1962-1964; 314; 1 omslag
  - Culturele aangelegenheden, 8
    - Stukken betreffende de postkoetstocht van Istanboel naar de Floriade in Rotterdam, ter gelegenheid van de herdenking van het overbrengen van tulpenbollen uit Turkije naar Nederland, 400 jaar geleden., 1959-1961; 315; 1 omslag
  - Staatkunde, 9
    - Stukken betreffende het afkondigen van de staat van beleg in Turkije naar aanleiding van Turks-Griekse ongeregeldheden in Istanboel., 1955; 316; 1 omslag
    - Stukken betreffende de politieke situatie in Istanboel., 1956-1962; 317-318; 2 omslagen
      - 1956, 317
      - 1960-1962, 318
    - Stukken betreffende de dienstreizen van de Nederlandse consul-generaal naar de steden Mersin, Trabzon en Samsun., 1960-1964; 319; 1 omslag